【裁判字號】    97,易,456
【裁判日期】    970716
【裁判案由】    傷害
【裁判全文】
臺灣基隆地方法院刑事判決               97年度易字第456號
公  訴  人  臺灣基隆地方法院檢察署檢察官
被      告  丁○○
            乙○○
上列被告因傷害案件，經檢察官聲請以簡易判決處刑（97年度偵
字第2135號），本院認為不宜，改依通常程序審理，判決如下：
    主  文
本件公訴不受理。
    理  由
一、本件公訴意旨詳如聲請簡易判決處刑書之記載，如附件。
二、按告訴乃論之罪，告訴人於第一審辯論終結前得撤回其告訴
    ，又告訴經撤回者，應諭知不受理之判決，刑事訴訟法第
    238 條第1 項、第303 條第3 款定有明文。
三、被告丁○○、乙○○被訴傷害案件，檢察官認均係涉犯刑法
    第277 條第1 項之傷害罪，依同法第287 條前段之規定，須
    告訴乃論，而告訴人丙○○於民國97年7 月10日本院調查時
    撤回告訴，此有本院訊問筆錄及撤回告訴聲請狀在卷可稽，
    依據前開規定，本件應諭知不受理之判決，且符合刑事訴訟
    法第451 條之1 第4 項但書所列不宜以簡易判決處刑之事由
    ，爰依職權改以通常程序進行審理，並不經言詞辯論，逕為
    不受理判決之諭知。
四、又按最重本刑為3 年以下有期徒刑、拘役或專科罰金之罪，
    經第二審判決者，不得上訴於第三審法院，刑事訴訟法第
    376 條第1 款定有明文。又除簡式審判程序、簡易程序及第
    376 條第1 款、第2 款所列之罪之案件外，第一審應行合議
    審判，96年3 月21日公布、同年月23日施行之刑事訴訟法第
    284 條之1 亦有明文。本件被告丁○○、乙○○均係涉犯刑
    法第277 條第1 項之罪，依上開規定得行獨任審判，附此敘
    明。
據上論斷，應依刑事訴訟法第452 條、第303 條第3 款、第307
條，判決如主文。
中    華    民    國    97    年    7     月    16    日
                  刑事第二庭法    官  邰婉玲
以上正本證明與原本無異。
如不服本判決應於收受本判決後10日內向本院提出上訴書狀，其
未敘述上訴理由者，並得於提起上訴後10日內向本院補提理由書
狀（均須按他造當事人之人數附繕本）「切勿逕送上級法院」。
中    華    民    國    97    年    7     月    16    日
                            書 記 官  彭筠凱
【附件】
臺灣基隆地方法院檢察署檢察官聲請簡易判決處刑書
                                      97年度偵字第2135號
    被      告  丁○○  男  48歲（民國○○年○○月○日生）
                        住基隆市○○路81號2樓
                        國民身分證統一編號：Ｚ000000000號
                乙○○  男  41歲（民國○○年○○月○○日生）
                        住基隆市○○路278巷122弄3號
                        國民身分證統一編號：Ｚ000000000號
上列被告因傷害案件，業經偵查終結，認為宜聲請以簡易判決處
刑，茲敘述犯罪事實及證據並所犯法條如下：
        犯罪事實
一、丁○○前於民國92年間，因傷害案件，經福建金門地方法院
    檢察署檢察官於92年3月24日，以92年度連字第8號案件提起
    公訴，為福建金門地方法院以92年度連易字第8號判決，判
    處有期徒刑4月，嗣經聲明不服，提起上訴，為福建高等法
    院金門分院於93年5月27日，以93年度上易字第2號判決，撤
    銷原判決改判有期徒刑5月確定，並於93年8月17日易科罰金
    執行完畢。乙○○前於92年間，因賭博案件，經本署檢察官
    於92年3月28日，以92年度偵字第1149號案件聲請簡易判決
    處刑，為臺灣基隆地方法院於92年4月21日，以92年度基簡
    字第356號判決，判處有期徒刑4月，於同年6月2日確定，並
    於95年3月7日入監執行，而於同年7月6日執行完畢，於翌日
    出監。緣丁○○因與丙○○間有債務糾紛，致對丙○○心生
    不滿，詎丁○○竟與乙○○共同基於傷害他人身體之犯意聯
    絡，於97年5月5日下午2時10分許，在基隆市○○區○○街
    305 號附近，由丁○○徒手將丙○○拉出伊所駕駛之汽車駕
    駛座，再以拳頭毆打丙○○，而乙○○則手持不詳鋼筋彎曲
    器，敲打丙○○後腦1下，雙方並進而發生拉扯，致丙○○
    因而受有左手中指及左手肘擦挫傷與上唇挫傷瘀腫之傷害。
    嗣經經與丙○○同行之張嘉麟拉開丁○○，且員警亦據報到
    場處理，雙方始各自離去。
二、案經丙○○訴請偵辦偵辦。
        證據並所犯法條
一、上開事實訊之被告丁○○及乙○○2人，均矢口否認，被告
    丁○○辯稱：其僅與丙○○發拉扯，並未出拳毆打丙○○云
    云；而被告乙○○則辯稱：伊並未毆打丙○○云云。惟查，
    上開犯罪事實，業據告訴人丙○○指訴綦詳，復有證人張嘉
    麟及謝富和到庭結證屬實，並有驗傷診斷書1紙在卷可資佐
    證，被告2人所辯，顯係推諉卸責之詞，委無可採，被告2人
    涉有刑法傷害犯嫌，洵堪認定。
二、核被被告丁○○及乙○○2人所為，係犯刑法第277條第1項
    之罪嫌。被告2人間就上開犯行，有犯意聯絡及行為分擔，
    請以共同正犯論擬。被告2人均曾受有期徒刑執行完畢，有
    本署刑案資料查註紀錄表2份在卷可參，被告2人於5年內共
    同故意再犯本件有期徒刑之罪，請均依刑法第47條第1項累
    犯定，加重其刑。
三、依刑事訴訟法第451 條第1 項聲請逕以簡易判決處刑。
    此致
臺灣基隆地方法院基隆簡易庭
中    華    民    國    97    年    6     月    11    日
                              檢 察 官  甲 ○ ○
本件正本證明與原本無異
中    華    民    國    97    年    6     月    13    日
                              書 記 官  王 建 龍
參考法條：
刑法第277條第1項
    傷害人之身體或健康者，處三年以下有期徒刑、拘役或一千
    元以下罰金。
附記事項：本件係依刑事訴訟法簡易程序辦理，法院簡易庭得不
傳喚被告、輔佐人、告訴人、告發人等出庭即以簡易判決處刑；
被告、被害人、告訴人等對告訴乃論案件如已達成民事和解而要
撤回告訴或對非告訴乃論案件認有受傳喚到庭陳述意見之必要時
，請即另以書狀向簡易法庭陳述或請求傳訊。


司法院資訊處製作；財團法人民間司法改革基金會備份。
